【裁判字號】    92,訴,1109
【裁判日期】    920730
【裁判案由】    毒品危害防制條例
【裁判全文】
臺灣板橋地方法院刑事判決                        九十二年度訴字第一一九號
    公  訴  人  臺灣板橋地方法院檢察署檢察官
    被      告  甲○○
右列被告因違反毒品危害防制條例案件，經檢察官提起公訴（九十二年度毒偵字第九
四０號）及移
    主  文
甲○○連續施用第一級毒品，處有期徒刑玖月。扣案海洛因壹包（驗餘淨重零點壹肆
公克）沒收銷燬之。
    事  實
一、甲○○前曾於民國八十九年間，因施用毒品案件，經依本院八十九年度毒聲字第
    四一一一號裁定送勒戒處所觀察、勒戒，認無繼續施用毒品傾向，由臺灣板橋地
    方法院檢察署檢察官於八十九年七月十七日以八十九年度毒偵緝字第七九六號為
    不起訴處分確定；復於八十九年十二月間某日起至九十一年二月間因施用毒品，
    由本院以九十年度毒聲字第一九八一號裁定送勒戒處所觀察、勒戒，俟認有繼續
    施用毒品傾向，再依本院九十一年度毒聲字第八一四號裁定送入戒治處所施以強
    制戒治。後經裁定停止戒治，所餘期間並付保護管束，另由臺灣板橋地方法院檢
    察署檢察官以九十一年度毒偵緝字第八０號提起公訴，經本院於九十一年五月十
    七日，以九十一年度訴字第七二九號判決有期徒刑八月，並於九十一年六月十七
    日判決確定。
二、甲○○猶不知悛悔，明知甲基安非他命經現行之毒品危害防制條例列為第二級毒
    品，不得施用、持有。仍基於施用安非他命之概括犯意，於前案判決確定後之九
    十二年一月中旬某日起至同年五月五日中午一時許，在臺北縣三重市○○街九十
    八巷十七號二樓租處，以將海洛因混入白水稀釋後，再以注射針筒注射入體內之
    方式，連續施用第一級毒品海洛因多次，每天施用一次。嗣於九十二年二月十九
    日在臺灣板橋地方法院檢察署觀護人室採尿送驗；復於九十二年五月六日十三時
    五十分許，經警在臺北縣三重市○○街九十八巷十七號前查獲，並扣得海洛因一
    包。
三、案經臺灣板橋地方法院檢察署檢察官自動檢舉及臺北市政府警察局中正第一分局
    報請臺灣板橋地方法院檢察署檢察官偵查起訴。
    理  由
一、右揭犯罪事實，業據被告甲○○坦承不諱，而被告分別於九十二年二月十九日及
    同年五月六日十四時五十六分許，完成採尿程序，經分別送行政院衛生署認可之
    臺灣檢驗科技股份有限公司及台北市立療養院鑑定，鑑驗結果，確呈嗎啡陽性反
    應，有臺灣檢驗科技股份有限公司濫用藥物尿液檢驗報告，及台北市立療養院煙
    毒尿液檢驗報告各一份附卷足憑。而被告經警查獲時，扣得之白色粉末一包（驗
    餘淨重為０‧一四公克），經法務部調查局以化學呈色法及氣相層析質譜儀分析
    法鑑驗結果，確認含有第一級第六項毒品海洛因成分，有法務部調查局九十二年
    六月十日調科壹字第六０００七一八四號鑑定通知書各一紙附卷可稽。並有第一
    級品海洛因一小包扣案可資佐證。事證明確，被告犯行，洵堪認定。
二、被告甲○○曾因施用毒品，經依本院裁定送勒戒處所觀察、勒戒，認無繼續施用
    毒品傾向，由臺灣板橋地方法院檢察署檢察官以八十九年度毒偵緝字第七九六號
    不起訴處分確定，復再因施用毒品案件，由本院裁定送勒戒處所觀察、勒戒，俟
    認有繼續施用毒品傾向，再由本院裁定送戒治處所施以強制戒治，另由臺灣板橋
    地方法院檢察署檢察官以九十一年度毒偵緝字第八０號提起公訴，經本院以九十
    一年度訴字第七二九號判決有期徒刑八月確定等情，有臺灣板橋地方法院檢察署
    檢察官八十九年度毒偵緝字第七九六號不起訴處分書、本院九十一年度訴字第七
    二九號刑事判決書、九十二年度毒聲字第一四四七號刑事裁定、臺灣高等法院被
    告全國前案紀錄表一份在卷足憑，自應予論罪科刑。
三、按八十七年五月二十日公告而於同月二十二日生效之毒品危害防制條例第二條第
    二項第一款及第二款，已將海洛因、嗎啡列為第一級毒品，將大麻、安非他命列
    為第二級毒品，不得製造、運輸、販賣、轉讓、施用或持有。核被告施用海洛因
    之行為，係犯毒品危害防制條例第十條第一項之施用第一級毒品罪。其持有海洛
    因之犯行，為高度之施用行為所吸收，不另論罪。又被告先後多次施用第一級毒
    品行為，時間緊接，所犯罪名相同，顯係出於概括之犯意為之，為連續犯，依刑
    法第五十六條之規定以一罪論，並加重其刑。公訴意旨未論列九十二年一月間及
    同年二月十九日至五月五日之施用毒品犯行，惟此部分與前揭公訴人起訴之施用
    毒品犯行，有連續犯之裁判上一罪關係，並經公訴人併案審理，本院自得一併論
    究，附此敘明。爰審酌被告前經觀察、勒戒、強制戒治，仍未戒斷其施用毒品之
    惡習，又於停止戒治付保護管束期間內，再次犯施用第一級毒品罪而為本案之犯
    行，暨其於本院審理時坦承犯行之態度等一切情狀，量處如主文所示之刑。
四、扣案之海洛因一小包（驗餘淨重０‧一四公克）為第一級毒品，應依毒品危害防
    制條例第十八條第一項前段沒收銷燬之。
據上論斷，應依刑事訴訟法第二百九十九條第一項前段，毒品危害防制條例第十條第
第一項、第十八條第一項前段，刑法第十一條前段、第五十六條，判決如主文。
本案經檢察官楊雅清到庭執行職務。
中      華      民      國      九十二      年     七     月    三十    日
                                  臺灣板橋地方法院刑事第一庭
                                        法  官    潘  翠  雪
右正本證明與原本無異。
如不服本判決，應於收受判決送達之日起十日內，向本院提出上訴狀。
                                        書記官    張  成  龍
中      華      民      國      九十二      年     七     月    三十    日


司法院資訊處製作；財團法人民間司法改革基金會備份。
